【裁判字號】    90,易,630
【裁判日期】    900712
【裁判案由】    賭博等
【裁判全文】
臺灣屏東地方法院刑事判決                            九十年度易字第六三號
    公  訴  人  臺灣屏東地方法院檢察署檢察官
    被      告  甲○○
    被      告  乙○○
右列被告因賭博等案件，經檢察官提起公訴（九十年度偵字第二一五一、第二六二六
、第二七○六號），本院判決如左：
    主  文
甲○○共同以賭博為常業，處有期徒刑伍月，如易科罰金，以參佰元折算壹日，附表
一所示之物沒收。又共同連續販賣未貼專賣憑證之菸類，處罰金新台幣伍仟元，如易
服勞役，以新台幣玖佰元即銀元參佰元折算壹日，附表三所示之物沒收。
乙○○共同以賭博為常業，處有期徒刑貳月，如易科罰金，以參佰元折算壹日，附表
一所示之物沒收。又共同連續販賣未貼專賣憑證之菸類，處罰金新台幣參仟元，如易
服勞役，以新台幣玖佰元即銀元參佰元折算壹日，附表三所示之物沒收。
    事  實
一、甲○○明知經營電子遊戲場，擺設電子遊戲機具供不特定人使用，應事先向相關
    主管機關申辦營利事業登記證核准後，方得為之，詎竟自民國九十年一月十九日
    起，於尚未取得相關主管機關所核發之營利事業登記證前，在屏東市○○路與勝
    利路口之公眾得出入之場所，開設勝利釣蝦場，擺設顯非暫時供人娛樂如附表一
    中所示之賭博電子遊戲機具，經營電子遊戲場業務，且以每月月薪約新台幣（下
    同）一萬五千元僱用乙○○擔任各機台之兌換現金等工作，二人共同基於常業賭
    博之犯意，且均恃此維生，先後多次與不特定之顧客賭博財物，其方式為賭客依
    把玩之機具以如附表二所示之方法賭博財物。甲○○明知由綽號「阿忠」真實姓
    名年籍不詳之成年人，以大衛杜夫牌、七星牌每包三十五元之價格向其兜售之洋
    菸，係未貼專賣憑證之未稅洋菸，竟與乙○○共同基於販賣上揭菸類之概括犯意
    ，由乙○○自九十年一月十九日起，連續在前揭釣蝦場，將所販入之未稅洋菸，
    再以每包五十五元至七十元不等之價格販賣予不特定之人，以賺取差額利益。嗣
    為屏東縣警察局屏東分局警員於九十年三月二十八日二十二時二十分許，在前揭
    處所查獲，並扣得如附表一、三所示之物。
二、案經屏東縣警察局屏東分局、屏東縣政府、台灣省菸酒公賣局屏東分局移送台灣
    屏東地方法院檢察署檢察官偵查起訴。
    理  由
一、右揭事實業據被告甲○○、乙○○坦承不諱，此外復有電子遊戲機具「滿貫大亨
    」三台、「金蘋果」二台、「龍鳳」一台、「金象王」二台、「十三支」一台、
    「水果盤」一台、七星牌六包、大衛杜夫二十包、帳單二十一張、賭資一千三百
    元等物扣案可證，事證明確，被告等犯行堪以認定。
二、核被告甲○○、乙○○所為均係犯刑法第二百六十七條之常業賭博罪及違反台灣
    省內菸酒公賣暫行條例第三十條第一項之規定，應依同條例第三十七條第五款論
    處，又被告甲○○另犯電子遊戲場業管理條例第二十二條之罪。被告甲○○、乙
    ○○就上開常業賭博罪、違反台灣省內菸酒公賣暫行條例罪間，有犯意連絡及行
    為分擔，為共同正犯。被告甲○○、乙○○先後多次販賣未貼專賣憑證之未稅洋
    菸之行為，時間緊接，犯罪構成要件相同，顯係基於概括犯意為之，應依連續犯
    之規定論以一罪並依法加重其刑。被告甲○○所犯常業賭博罪、違反電子遊戲場
    業管理條例第二十二條罪間，係基於一行為而犯之，為想像競合犯，應從一重之
    常業賭博罪處斷。被告甲○○、乙○○就上開常業賭博罪、違反台灣省內菸酒公
    賣暫行條例罪間，犯意各別，罪名不同，應分論併罰。茲審酌被告甲○○、乙○
    ○犯罪之動機、目的、手段，犯罪時所受之刺激及其品性、生活狀況、智識程度
    、犯罪所生之損害，及犯罪後被告二人於本院審理中坦承犯行，被告甲○○於偵
    查中否認犯行，被告甲○○就犯行之分擔為重等一情狀，爰分別量處如主文所示
    之刑，並諭知易科罰金及易服勞役之折算標準。至扣案附表一所示賭博性電動玩
    具機具及賭資，均係當場賭博之器具與在賭檯上之財物，應依刑法第二百六十六
    條二項規定宣告沒收，附表一之帳單為被告甲○○所有供犯罪所用之物，亦應依
    刑法第三十八條第一項第二款宣告沒收，又附表三所示之未貼專賣憑證之菸類，
    應依台灣省內菸酒公賣暫行條例第四十條第一款宣告沒收。
據上論斷，應依刑事訴訟法第二百九十九條第一項前段，台灣省內菸酒公賣暫行條例
第三十七條第五款、第四十條第一款、第四十二條，電子遊戲場業管理條例第二十二
條，刑法第十一條、第二十八條、第五十六條、第二百六十七條、第五十五條、第二
百六十六條第二項、第四十一條第一項前段、第四十二條第二項、第三十八條第一項
第二款，罰金罰鍰提高標準條例第一條前段、第二條，現行法規所定貨幣單位折算新
台幣條例第二條，判決如主文。
中      華      民      國      九十      年      七      月    十二    日
                                      臺灣屏東地方法院刑事第一庭
              法  官    郭書豪
右正本證明與原本無異。
對於本判決如有不服應於收受送達後十日內向本院提出上訴書狀上訴於台灣高等法院
高雄分院並按他造當事人之人數附具繕本。
                                          書記官    潘豐益
中      華      民      國      九十      年      七      月    十二    日
附錄法條
中華民國刑法第二百六十七條：
(常業賭博罪)
以賭博為常業者，處二年以下有期徒刑，得併科一千元以下罰金。
電子遊戲場業管理條例第十五條：
未依本條例規定辦理營利事業登記者，不得經營電子遊戲場業。
電子遊戲場業管理條例第二十二條：
違反第十五條規定者，處行為人一年以下有期徒刑、拘役或科或併科新台幣五十萬元
以上二百五十萬元以下罰金。
臺灣省內菸酒專賣暫行條例第三十條第一項：
 (販賣持有轉讓之禁止 (一) )
未貼專賣憑證之菸類及酒類，不得販賣、持有或轉讓。
臺灣省內菸酒專賣暫行條例第三十七條第五款：
 (刑罰 (二) )
有左列各款行為之一者，處一年以下有期徒刑、拘役或科或併科五千元以下罰金：
五  違反第三十條之規定，販賣或轉讓未貼專賣憑證之菸類或酒類者。
附表一
「滿貫大亨」三台、「金蘋果」二台、「龍鳳」一台、「金象王」二台、「十三支」
一台、「水果盤」一台、帳單二十一張、賭資新台幣一千三百元。
附表二
┌────────────────────────────────────
│(1)滿貫大亨：以十比一方式開分，若押中可得倍數以上之分數，若未押中則分數歸
│            台所有，分數可按照比例兌換現金。
├────────────────────────────────────
│(2)金蘋果  ：以十比一方式開分，若押中可得倍數以上之分數，若未押中則分數歸
│            台所有，分數可按照比例兌換現金。
├────────────────────────────────────
│(3)龍    鳳：以一比一方式開分，若押中可得倍數以上之分數，若未押中則分數歸
│            台所有，分數可按照比例兌換現金
├────────────────────────────────────
│(4)金象王  ：以一比一方式開分，若押中可得倍數以上之分數，若未押中則分數歸
│            台所有，分數可按照比例兌換現金
├────────────────────────────────────
│(5)十三支  ：以十比一方式開分，若押中可得倍數以上之分數，若未押中則分數歸
│            台所有，分數可按照比例兌換現金。
├────────────────────────────────────
│(6)水果盤  ：以一比十方式開分，若押中可得倍數以上之分數，若未押中則分數歸
│            所有，分數可按照比例兌換現金。
└────────────────────────────────────
附表三
七星牌六包、大衛杜夫二十包。


司法院資訊處製作；財團法人民間司法改革基金會備份。
